---
title: "Ayudantia 9: Regresion Lineal y Regresion Logistica"
output: github_document
---

```{r setup, include=FALSE}
knitr::opts_chunk$set(echo = TRUE)
```

# Ayudantia 9 Javiera Bustos

## Cargar Librerias 

```{r, message=FALSE, warning=FALSE}
library(tidyverse)
library(GGally)
library(regclass)
library(pROC)
library(rsample)
```

## Cargar Datos

```{r}

toyota <- read.csv(file='C:/Users/Javiera/Desktop/RAMOS 2021/Minería/proyectos_mineria/Actividad_A9/toyota.csv')
wine <- read.csv(file='C:/Users/Javiera/Desktop/RAMOS 2021/Minería/proyectos_mineria/Actividad_A9/winequality-red.csv')

```



## Regresion Lineal

El primero que veremos será un dataset de los autos usados del fabricante Audi (link en bloc de notas), y lo utilizaremos para realizar un analisis   

# Simple (Precio Auto)    
```{r}
summary(toyota)

toyota %>% head()
```

Este dataset contiene informacion sobre el modelo del auto, año, precio, transmision, kilometraje, mpg (millas por galon), tipo de combustible, impuesto de circulacion, y tamaño del motor. (La data ya esta limpiada en cuanto a datos duplicados y columnas relevantes).

En este analisis lo que buscaremos es predecir el precio al que podriamos vender mi auto en caso de tener un Audi en UK.

Para esto transformamos las variables del modelo, transmision y tipo de combustible, a factores para trabajar con dichos valores como "etiquetas"
```{r}
toyota$model <- as.factor(toyota$model)
toyota$transmission <- as.factor(toyota$transmission)
toyota$fuelType <- as.factor(toyota$fuelType)

summary(toyota)
```
Podemos ver que un valor en el tamaño del motor de 0 no tiene mucho sentido por lo que revisaremos cuantas observaciones presentan este este valor, y en caso de haber datos con valor 0 los eliminamos de nuestro dataset
Corroboramos la existencia de valores na y nulos para ver si es necesario hacer esa limpieza.
```{r}
toyota %>% filter(engineSize == 0) %>% nrow()

toyota <- toyota %>%  filter(engineSize != 0)

summary(toyota)

sum(is.na(toyota))
sum(is.null(toyota))

```

Una vez ya listo nuestro datos, realizamos una visualizacion de nuestro datos numericos, para ver la correlacion que pueda existir entre las variables y la distribucion de los datos. 

```{r, message=FALSE, warning=FALSE}
toyota %>% select(year, mileage, tax, mpg, engineSize, price) %>% 
  ggpairs(lower = list(continuous = wrap("points", alpha = 0.3, size = 0.5)))
```

Revisamos como se distribuyen los datos que pasamos a factor en relacion al precio, para esto utilizamos los boxplot lo que tambien nos ayudara a ver si existen valores atipicos que puedan alterar nuestro modelo

```{r}
toyota %>% 
  ggplot(aes(transmission, price)) +
  geom_boxplot()

toyota %>% 
  ggplot(aes(fuelType, price)) +
  geom_boxplot()

toyota %>% mutate(model = reorder(model, price)) %>%
  ggplot(aes(price, model)) +
  geom_boxplot()
```

Graficamos las cuatro variables con mayores valores (no consideramos los tax) para ver como se distributen con el precio

```{r}
toyota %>% ggplot(aes(mileage, price)) +
  geom_point(alpha = .1) +
  stat_smooth(method = "gam", formula = y ~ s(x, k=3))

toyota %>% ggplot(aes(year, price)) +
  geom_point(alpha = .1) +
  stat_smooth(method = "gam", formula = y ~ s(x, k=3))

toyota %>% ggplot(aes(mpg, price)) +
  geom_point(alpha = .1) +
  stat_smooth(method = "gam", formula = y ~ s(x, k=3))

toyota %>% ggplot(aes(engineSize, price)) +
  geom_point(alpha = .1) +
  stat_smooth(method = "gam", formula = y ~ s(x, k=3))

toyota %>% filter(., year >= 2005) %>% ggplot(aes(year, price)) +
  geom_point(alpha = .1) +
  stat_smooth(method = "gam", formula = y ~ s(x, k=3))
```

Escalamos los datos antes de ralizar el analisis de regresion

```{r}
toyota_sca <- toyota
toyota_sca[,c(2,3,5,7,8,9)] <- scale(toyota_sca[,c(2,3,5,7,8,9)])

toyota_sca %>%  head()
```

Primero veremos el caso de una regresion simple, donde solo consideraremos el kilometraje para predecir el precio de nuesto vhiculo

```{r}
reg_simp <- lm(price ~ mileage, data = toyota)
summary(reg_simp)
```

Los resultados de la regresion nos indican que los valores de los parametros son 1.479e+04  para el intercepto y -9.901e-02 para el coeficiente asociado a la variable superficie de terreno.

Tambien se puede observar que el coeficiente de determinacion R2 es de 0.08901, lo que significa que el 8.9% de la varianza del precio esta explicada por el modelo lineal.

Veamos que pasa ahora al considerar mas variables en nuestro modelo de regresion, para eso consideraremos el modelo, el año, su kilometraje, el tamaño del motor y las millas por galon.

```{r}
reg_mult <- lm(price ~ model + year*mileage + engineSize + mpg, data = toyota_sca)
summary(reg_mult)
```
Los resultados de la regresion multiple no muestra un coeficiente de determinacion del 90,7%, y se puede ver que todas las variables son significativas a excepcion de algunos modelos de autos que no tienen significancia para nuestro modelo (por lo que podriamos estudiar si considerar o no esos modelos de toyota para nuestro modelo).

Revisamos el valor del facto de inflacion de la varianza, este factor nos permite entender la colinealidad de los datos. 

Un VIF por encima de 4 o una tolerancia por debajo de 0,25 indica que podría existir multicolinealidad y se requiere más investigación.

```{r}
VIF(reg_mult)
```

```{r}
library(olsrr)

fuerza_bruta <- ols_step_all_possible(reg_mult)

plot(fuerza_bruta)
```

## Regresion Logistica WINE

Para el segundo modelo que veremos se utilizara un sample de un dataset con informacion sobre VINO, lo que buscaremos con este modelo es deteminar la calidad del vino. El dataset cuenta con 12 variables, entre ellas la acidez, volatilidad, azucar, cloridratos,  alcohol, calidad, entre otras.

```{r}
summary(wine)
wine %>% head()
```

```{r}
glimpse(wine)
```

```{r}
set.seed(369)
glm.fit <- glm(quality ~ alcohol, data = wine )

summary(glm.fit)
```

```{r}
prob <- predict(glm.fit, type = c("response"))

wine$prob <- prob

curva_roc <- roc(quality ~ prob, data = wine)

plot(curva_roc)

auc(curva_roc)
```

```{r}
wine$prob <- NULL

#modelo_log_multi <- glm(quality ~ fixed.acidity + volatile.acidity  + citric.acid , wine)

#summary(modelo_log_multi)
```

