---
title: "Ayudantia 2"
output: github_document
---

```{r setup, include=FALSE}
knitr::opts_chunk$set(echo = TRUE)
```

## Actividad Ayudantia 2: Javiera Bustos
  Replicar lo realizado en la ayudantia (analisis exploratorio de los datos, limpieza, sub dataframes, filtro y graficar ), pueden         elegir otro equipo para que puedan explorar otros datos


## Analisis Exploratorio de Datos 

```{r cargar datos}
library(quanteda)
library(dplyr)
library(tidyverse)
library(utf8)
library(ggplot2)

setwd("C:/Users/Javiera/Desktop/RAMOS 2021/Minería/proyectos_mineria/Actividad_A2")
primer_tiempo2020 <- read_csv("Primer_Tiempo2020.csv", col_names = TRUE)


summary(primer_tiempo2020)
```

## Borrar Datos Char
```{r}
primer_tiempo2020
primer_tiempo2020 <- primer_tiempo2020[,!(colnames(primer_tiempo2020) %in% c("id_partido", "fasepartido", "local", "tiempo","formationUsed", "torneo"))]
primer_tiempo2020
```

## Analisis descriptivo

```{r}
fh2020 <- primer_tiempo2020[order(primer_tiempo2020$accuratePass, decreasing = TRUE),]
fh2020
```
## Sub DataFrames

```{r}
fh2020_pases = fh2020[,colnames(primer_tiempo2020) %in% c("equipo", "partido", "accuratePass", "totalPass", "precision_pases")]
fh2020_pases = fh2020_pases[order(fh2020_pases$precision_pases, decreasing = TRUE),]

fh2020_pases

fh2020_tiros <- NULL

fh2020_tiros = fh2020[,colnames(primer_tiempo2020) %in% c("equipo", "partido", "goals", "ontargetScoringAtt", "totalScoringAtt", "blockedScoringAtt", "shotOffTarget", "precision_tiros")]
fh2020_tiros = fh2020_tiros[order(fh2020_tiros$goals, decreasing = TRUE),]
fh2020_tiros
```

## Filtrar Datos
```{r}
cobresal <- filter(primer_tiempo2020, equipo == "Cobresal")
cobresal_tiros <- filter(fh2020_tiros, equipo == "Cobresal")
cobresal_pases <- filter(fh2020_pases, equipo == "Cobresal")
```

## Agregar Promedio/Suma Total/Min/...
```{r}
cobresal_pases <- cobresal_pases[,!(colnames(cobresal_pases) %in% c("equipo"))] 

Promedios_Pas <- c("Promedio Pases",mean(cobresal_pases$accuratePass),mean(cobresal_pases$totalPass),mean(cobresal_pases$precision_pases))
cobresal_pases <- rbind(cobresal_pases, Promedios_Pas)

Max_Pas <- c("Max Pases",max(cobresal_pases$accuratePass),max(cobresal_pases$totalPass),max(cobresal_pases$precision_pases))
cobresal_pases <- rbind(cobresal_pases, Max_Pas)

Min_Pas <- c("Min Pases",min(cobresal_pases$accuratePass),min(cobresal_pases$totalPass),min(cobresal_pases$precision_pases))
cobresal_pases <- rbind(cobresal_pases, Min_Pas)

cobresal_pases
```

## Graficos
```{r}
pases_cobresal <- cobresal$accuratePass
cobresal2 <- cobresal[order(cobresal$accuratePass, decreasing = FALSE),]



dotchart(cobresal$totalPass, labels = utf8_encode(cobresal$partido), cex=0.5, xlab = "Pases", ylab = "Partido")
dotchart(cobresal$accuratePass, labels = utf8_encode(cobresal$partido), cex=0.5, xlab = "Pases", ylab = "Partido")
dotchart(cobresal2$totalPass, labels = utf8_encode(cobresal$partido), cex=0.5, xlab = "Pases", ylab = "Partido")
dotchart(cobresal2$totalPass, labels = utf8_encode(cobresal$partido), main="Pases Acertados cobresal", pch = 16, col=c("darkblue","dodgerblue"),lcolor="gray90", cex=0.8, xlab = "Pases", ylab = "Partido", cex.main=2,cex.lab=1.5)
```

