---
title: "Ayudantia 3: Outliers"
output: github_document
---

```{r setup, include=FALSE}
knitr::opts_chunk$set(echo = TRUE)
```
## Actividad Ayudantia 3: Javiera Bustos
Replicar el analisis de outliers, debes elegir uno de los dos csv disponibles (pokemon o titanic) y realizar el analisis con algunas     de las variables numericas y realizar un pequeño analisis en relacion a los datos encontrados como outliers (en caso de que eligas     el csv del titanic solo debes evaluar las columnas AGE y FNLWGT)

```{r titanic}
library(dplyr)
wd = setwd("C:/Users/Javiera/Desktop/RAMOS 2021/Minería/proyectos_mineria/Actividad_A3")

tit = read.csv("titanic.csv")
head(tit)

```

## Limpieza de datos
Eliminar todas los campos que no se usarán en el análisis. Solo se evaluará AGE y FNLWGT
```{r}
tit <- subset(tit, select = c(AGE, FNLWGT))
head(tit)
```
## Histograma
Con el fin de tener una visión mas amplia de los datos, se realizarán 2 histogramas respectivos a las columnas AGE y FNLWGT
```{r}
hist(tit$AGE)
hist(tit$FNLWGT)
```

Se procederá a analizar solo el campo AGE

## Creación de bloxplot (AGE)
Graficar la distribución de las edades
```{r boxplot}

#attach(tit)

boxplot(tit$AGE, horizontal = TRUE)

```

Ya es posible visibilizar a simple vista los datos outliers a la derecha
```{r}
stats_att = boxplot.stats(tit$AGE)

stats_att
```
Las estadísticas del boxplot arrojan que el outlier menor es 79 años y el mayor 90 años.

## Segundo bloxplot
Segundo bloxpot sin considerar los outliers del análisis anterior
```{r}
tit2_age <- tit$AGE[tit$AGE < 79]
#length(AGE) - length(tit2_age)

att2 = boxplot(tit2_age, horizontal = TRUE)
stats_att = boxplot.stats(tit2_age)
stats_att


```

Ahora tenemos menos datos y outliers, el menor es 76. Volveremos a generar nuevo bloxplot para seguir eliminando outliers

## Tercer bloxplot

```{r}
tit3_age <- tit$AGE[tit$AGE < 76]
#length(AGE) - length(tit2_age)

att3 = boxplot(tit3_age, horizontal = TRUE)
stats_att = boxplot.stats(tit3_age)
stats_att


```

Gracias a dios ya no es posible encontrar datos outliers. El análisis nos arroja 29072 datos, y un intervalo de confianza [36.82393 37.17607]

