---
title: "Ayudantia 10 Javiera Bustos"
output: github_document
---

```{r setup, include=FALSE}
knitr::opts_chunk$set(echo = TRUE)
```

## Cargamos Librerias

```{r, message=FALSE, warning=FALSE}
library(tidyverse)
library(e1071)
library(caret)
library(rstan)
library(rstanarm)
```


## Cargamos los datos 

```{r}
data_inicial <- read.csv(file='C:/Users/Javiera/Desktop/RAMOS 2021/Minería/proyectos_mineria/Actividad_A10/UCI_Credit_Card.csv')
## 80% of the sample size
smp_size <- floor(0.8 * nrow(data_inicial))

## set the seed to make your partition reproducible
set.seed(123)
train_ind <- sample(seq_len(nrow(data_inicial)), size = smp_size)

train <- data_inicial[train_ind, ]
test <- data_inicial[-train_ind, ]

data <- train
```

```{r}
glimpse(data)
```

## Pre Procesamiento  
Todos los datos son numericos 
```{r}

#data <- data[c(4,3,5:14,2)]

str(titanic)

titanic$Sex <- NULL
titanic$Ticket <- NULL
titanic$Cabin <- NULL
titanic$SibSp <- NULL
titanic$Parch <- NULL
titanic$Fare <- NULL
titanic$Embarked <- NULL
titanic$Pclass <- NULL

str(titanic)
```


```{r}
titanictest$class <- str_extract(titanictest$Pclass, "[0-9]")
titanictest$SexCode <- (titanictest$Sex == "female") %>% as.numeric()

titanictest <- titanictest[c(3,4,5:13,2)]

str(titanictest)

titanictest$Sex <- NULL
titanictest$Ticket <- NULL
titanictest$Cabin <- NULL
titanictest$SibSp <- NULL
titanictest$Parch <- NULL
titanictest$Fare <- NULL
titanictest$Embarked <- NULL
titanictest$Pclass <- NULL

str(titanictest)
```

## Metodo Bayesiano

```{r}
library(e1071)

TitanicLinear <- stan_glm(Survived ~ Age + SexCode + as.factor(class), 
                          data = titanic, family = gaussian)

model_nb <- naiveBayes(Survived ~ Age + SexCode + as.factor(class), titanic, laplace=1)
```

## Evaluacion Metodo Bayesiano

Si bien para el data set que se trabajo en esta ayudantia no es el adecuado para poder realizar la evaluacion (ya que para el conjunto de prueba del modelo no presenta la columna Survived para validar con la matriz de confusion que tan bien se clasificaron las observaciones), en forma general este modelo se evalua mediante la matriz de confusion, donde se calcula el accuracy del modelo. Otro metodo de evaluacion valido es graficar la curva ROC y calcular el AUC del modelo para saber que tan bien esta clasificando nuestro modelo.

```{r}
pred_nb <- predict(model_nb, newdata = titanictest)
confusionMatrix(data=pred_nb, reference = titanic$Survived)
```

```{r}
library(ROCR)

pred_test_nb <- predict(model_nb, newdata = titanictest, type="raw")
p_test_nb <- prediction(pred_test_nb[,2], titanic$Survived)
perf_nb <- performance(p_test_nb, "tpr", "fpr")
plot(perf_nb, colorize=T)
performance(p_test_nb, "auc")@y.values
```

